【裁判字號】    98,訴,45
【裁判日期】    980212
【裁判案由】    違反毒品危害防制條例
【裁判全文】
臺灣新竹地方法院刑事判決                98年度訴字第45號
公  訴  人  臺灣新竹地方法院檢察署檢察官
被      告  甲○○
上列被告因違反毒品危害防制條例案件，經檢察官提起公訴（97
年度毒偵字第2173號），本院依簡式審判程序判決如下：
    主  文
甲○○施用第一級毒品，累犯，處有期徒刑拾月，扣案之第一級
毒品海洛因壹包（送驗淨重零點零玖柒捌公克，驗餘淨重零點零
玖壹公克），沒收銷燬之；又施用第二級毒品，累犯，處有期
徒刑陸月，扣案之吸食器壹個，沒收之；應執行有期徒刑壹年貳
月，扣案之第一級毒品海洛因壹包（送驗淨重零點零玖柒捌公克
，驗餘淨重零點零玖壹公克），沒收銷燬之，扣案之吸食器壹
個，沒收之。
    事  實
一、甲○○前因施用毒品案件，經本院於民國94年10月 6日以94
    年度訴字第 444號判決判處應執行有期徒刑1年8月確定；及
    於95年 2月27日以95年度訴字第81號判決判處應執行有期徒
    刑1年8月確定；上開2案件並經本院於96年7月31日以96年度
    聲減字第756號裁定分別減為應執行有期徒刑9月又15日確定
    ，嗣經接續執行，而於97年4月4日縮刑期滿執行完畢。
二、甲○○前因施用毒品案件，經本院以87年度毒聲字第1182號
    裁定送觀察、勒戒後，認無繼續施用毒品之傾向，由臺灣新
    竹地方法院檢察署檢察官以87年度偵字第8753號為不起訴處
    分確定；復因施用毒品案件，經本院以88年度毒聲字第 614
    號裁定送觀察、勒戒後，認有繼續施用毒品傾向，再經本院
    以88年度毒聲字第1037號裁定令入戒治處所施以強制戒治 1
    年，嗣經本院以88年度毒聲字第2369號裁定停止戒治，所餘
    戒治期間付保護管束，惟因其於保護管束期間違反保護管束
    應遵守事項情節重大，復由本院以89年度毒聲字第356 號裁
    定撤銷停止戒治，令入戒治處所施以強制戒治，並於89年 8
    月24日強制戒治期滿而釋放。又因施用第一、二級毒品案件
    ，經本院以91年度毒聲字第 465號裁定令入戒治處所施以強
    制戒治 1年，於92年6月2日強制戒治期滿執行完畢，刑責部
    分則由本院以91年度訴字第288號判決判處應執行有期徒刑1
    年 6月確定，於93年10月20日縮短刑期假釋出監，迄同年11
    月12日假釋期滿未經撤銷，所餘刑期以已執行論。再因施用
    毒品案件，經本院於94年10月6日以94年度訴字第444號判決
    判處應執行有期徒刑1年8月確定；及於95年2月27日以95 年
    度訴字第81號判決判處應執行有期徒刑1年8月確定；上開 2
    案件並經本院於96年7月31日以96年度聲減字第756號裁定分
    別減為應執行有期徒刑 9月又15日確定，嗣經接續執行，而
    於97年4月4日縮刑期滿執行完畢。
三、甲○○仍不知悔改，復分別基於施用第一級毒品海洛因及第
    二級毒品安非他命之犯意，於97年11月 5日23時許，在新竹
    市○區○○街 4號3樓310室租屋處，以將海洛因摻入香菸內
    吸食之方式及以將安非他命毒品放在玻璃球內加熱生煙吸食
    之方式，分別非法施用第一級毒品海洛因及第二級毒品安非
    他命各1次，嗣於97年11月6日13時許為警在上址查獲，並扣
    得第一級毒品海洛因 1小包（送驗淨重0.0978公克，驗餘淨
    重0.0913公克），及其所有供其施用第二級毒品安非他命之
    吸食器1個，始悉上情。
四、案經新竹市警察局第三分局報告臺灣新竹地方法院檢察署檢
    察官偵查起訴。
    理  由
一、本件被告甲○○所犯施用第一級、第二級毒品罪，並非死刑
    、無期徒刑、最輕本刑為 3年以上有期徒刑之罪，或高等法
    院管轄第一審之案件，被告於本院準備程序進行中，就被訴
    事實為有罪之陳述，經本院合議庭認合於刑事訴訟法第 273
    條之1第1項之規定，裁定進行簡式審判程序，合先敘明。
二、上揭犯罪事實，業經被告甲○○於本院準備程序及審理時均
    坦承不諱，又被告於97年11月 6日於新竹市警察局第三分局
    中華派出所採集尿液送驗，呈嗎啡陽性及甲基安非他命陽性
    反應，有新竹市警察局辦理煙毒、麻醉藥品案尿液送驗受檢
    人真實性名代號對照表暨送驗登記簿、97年11月20日台灣尖
    端先進生技醫藥股份有限公司濫用藥物檢驗報告各乙份（偵
    卷第31頁、第32頁）在卷可參，並有第一級毒品海洛因 1小
    包（送驗淨重0.0978公克，驗餘淨重0.0913公克）及吸食器
    1 個扣案可資佐證，且有新竹市警察局第三分局搜索扣押筆
    錄、扣押物品目錄各1份及現場查獲照片2幀附卷足憑（偵卷
    第10頁至第13頁、第16頁）。足認被告之自白與事實相符，
    應堪採信。
三、被告前因施用毒品案件，經本院以87年度毒聲字第1182號裁
    定送觀察、勒戒後，認無繼續施用毒品之傾向，由臺灣新竹
    地方法院檢察署檢察官以87年度偵字第8753號為不起訴處分
    確定；復因施用毒品案件，經本院以88年度毒聲字第614 號
    裁定送觀察、勒戒後，認有繼續施用毒品傾向，再經本院以
    88年度毒聲字第1037號裁定令入戒治處所施以強制戒治1 年
    ，嗣經本院以88年度毒聲字第2369號裁定停止戒治，所餘戒
    治期間付保護管束，惟因其於保護管束期間違反保護管束應
    遵守事項情節重大，復由本院以89年度毒聲字第 356號裁定
    撤銷停止戒治，令入戒治處所施以強制戒治，並於89年8月2
    4 日強制戒治期滿而釋放。又因施用第一、二級毒品案件，
    經本院以91年度毒聲字第 465號裁定令入戒治處所施以強制
    戒治 1年，於92年6月2日強制戒治期滿執行完畢，刑責部分
    則由本院以91年度訴字第288號判決判處應執行有期徒刑1年
    6月確定，於93年10月20日縮短刑期假釋出監，迄同年11月1
    2 日假釋期滿未經撤銷，所餘刑期以已執行論。再因施用毒
    品案件，經本院於94年10月6日以94年度訴字第444號判決判
    處應執行有期徒刑1年8月確定；及於95年 2月27日以95年度
    訴字第81號判決判處應執行有期徒刑1年8月確定；上開 2案
    件並經本院於96年7月31日以96年度聲減字第756號裁定分別
    減為應執行有期徒刑 9月又15日確定，嗣經接續執行，而於
    97年4月4日縮刑期滿執行完畢等情，有臺灣新竹地方法院檢
    察署刑案資料查註紀錄表、臺灣高等法院被告前案紀錄表、
    在監在押全國紀錄表在卷可按，是被告所犯毒品危害防制條
    例第10條第1項、第2項之施用第一級毒品及第二級毒品罪，
    均洵堪認定，本件事證明確，應依法論科。
四、核被告所為，係犯毒品危害防制條例第10條第1項、第2項之
    施用第一級毒品、第二級毒品罪，而其持有第一級毒品海洛
    因及第二級毒品安非他命之低度行為，分為施用第一級毒品
    海洛因及第二級毒品安非他命之高度行為所吸收，均不另論
    罪。而被告所犯之施用第一級毒品罪及第二級毒品罪，犯意
    各別、行為互殊，且犯罪構成要件不同，應予分論併罰。又
    被告有詳如事實欄一所示之前科紀錄等情，有臺灣新竹地方
    法院檢察署刑案資料查註紀錄表、臺灣高等法院被告前案紀
    錄表在卷可參，被告於前受有期徒刑執行完畢 5年內，再故
    意犯本件有期徒刑以上之罪，為累犯，應依刑法第47條第 1
    項之規定加重其刑。爰審酌被告無視法令之禁止，前已因多
    次施用毒品案件，經法院裁定觀察勒戒、強制戒治後，竟仍
    再度施用足以導致精神障礙及生命危險之成癮性毒品，顯無
    悔改之意，兼以施用毒品所生危害以自戕健康為主，及犯後
    坦承犯行等一切情狀，量處如主文所示之刑，並定應執行刑
    。
五、扣案之第一級毒品海洛因 1小包（送驗淨重0.0978公克，驗
    餘淨重0.0913公克），為第一級毒品，應依毒品危害防制條
    例第18條第1項前段之規定宣告沒收銷燬之；扣案之吸食器1
    個，為被告所有供其為前述施用第二級毒品安非他命犯行所
    用之物等情，業據被告供述在卷，爰應依刑法第38條第 1項
    第2款之規定宣告沒收之。
六、據上論斷，應依刑事訴訟法第273條之1第1 項、第299條第1
    項前段，毒品危害防制條例第10條第1項、第2項、第18條第
    1 項前段，刑法第11條前段、第47條第1項、第51條第5款、
    第38條第1項第2款，判決如主文。
本案經檢察官洪期榮到庭執行職務。
中    華    民    國    98    年    2     月    12    日
                  刑事第三庭    法  官  楊數盈
以上正本證明與原本無異。
如不服本判決應於收受本判決後10日內向本院提出上訴書狀，上
訴書狀應敘述具體理由。上訴書狀未敘述上訴理由者，應於上訴
期間屆滿後20日內補提理由書狀於本院 (均須按他造當事人之人
數附繕本 )「切勿逕送上級法院」。
中    華    民    國    98    年    2     月    12    日
                                書記官  陳麗麗
附錄本案論罪科刑法條：
毒品危害防制條例第10條
施用第一級毒品者，處6月以上5年以下有期徒刑。
施用第二級毒品者，處3年以下有期徒刑。


司法院資訊處製作；財團法人民間司法改革基金會備份。
